【裁判字號】    99,審易,257
【裁判日期】    991015
【裁判案由】    竊盜
【裁判全文】
臺灣新竹地方法院刑事宣示判決筆錄     99年度審易字第257號
公  訴  人  臺灣新竹地方法院檢察署檢察官
被      告  甲○○
指定辯護人  本院公設辯護人乙○○
上列被告因竊盜案件，檢察官提起公訴（99年度偵字第1944號、
第2473號）後，聲請改依協商程序而為判決，本院於中華民國99
年10月15日下午4時，在本院刑事第十一法庭宣示判決，出席職
員如下：
                審判長法  官  劉兆菊
                      書記官  林兆嘉
                      通  譯  鄭敏郎
法官起立朗讀判決主文、犯罪事實要旨、處罰條文，及告以上訴
限制、期間並提出上訴狀之法院，且諭知記載其內容：
一、主  文：
    甲○○犯踰越安全設備竊盜罪，累犯，處有期徒刑捌月。又
    犯踰越安全設備夜間侵入住宅竊盜罪，累犯，處有期徒刑捌
    月。又犯踰越牆垣安全設備竊盜罪，累犯，處有期徒刑捌月
    。應執行有期徒刑壹年捌月。
二、犯罪事實要旨：
（一）甲○○前於民國95年間，因逾越安全設備竊盜罪案件，經
      臺灣士林地方法院於95年8 月22日以95年度易字第703 號
      判決判處有期徒刑7 月確定，復經臺灣士林地方法院於96
      年8 月30日以96年度聲減字第2166號裁定減刑為有期徒刑
      3 月15日確定，於96年10月25日徒刑執行完畢；復於96年
      間，因過失傷害罪案件，經臺灣士林地方法院於97年4 月
      21日以97年度交簡字第125 號判決判處有期徒刑4 月，並
      減刑為2 月確定，甫於98年3 月18日徒刑執行完畢。
（二）詎甲○○不知悔改，基於意圖為自己不法所有，於98年9
      月16日凌晨1 時許，在新竹市○區○○路15之1 號，踰越
      丁○○設於該址之工作室窗戶之安全設備方式進入屋內，
      竊取現金新臺幣（下同）3,000 元、行車執照1 張、數位
      相機1 臺、Nokia 行動電話1 支等財物，得手後，加以變
      賣連同所竊得之現金均花用殆盡。
（三）甲○○復基於意圖為自己不法所有之竊盜犯意，於99年2
      月3 日20時許之夜間，在新竹市○區○○路二段263 號3
      樓之6 ，先由1 樓停車處之鐵樓梯爬上2 樓平台後，利用
      原置於2 樓平台之移動式樓梯爬上3 樓，見3 樓窗戶未上
      鎖，便以踰越窗戶之安全設備進入戊○○於該址之住處，
      竊取鑽戒3 只（價值約45,000元）、鑽石項鍊1 條（價值
      約15,000元）、珍珠耳環1 只（價值約6,000 元）、18k
      金項鍊1 條（價值約10,000元）、水鑽項鍊1 條（價值約
      3, 000元）、大食指碎戒1 只（價值約5,000 元）、黃金
      環頸皮鍊1 只（價值5,000 元）、琥珀項鍊1 只（價值約
      8, 000元）、手錶1 只（價值6,000 元）、黃金魚型項鍊
      1 條（價值5,000 元）等財物，得手後將之變賣，所得款
      項供己花用殆盡，案經戊○○報警處理，循線追查，始查
      悉上情。
（四）甲○○復基於意圖為自己不法所有之竊盜犯意，於99年2
      月27日4 時40分許，在新竹市○區○○路二段246 號，以
      徒手攀爬圍牆、窗戶之方式踰越牆垣及安全設備侵入丙○
      ○於該址所開設之延平幼稚園，竊取IBM 筆記型電腦1 臺
      、黃金獎牌1 個、外接硬碟1 臺、SONY數位相機4 臺、現
      金915 元、綠色手電筒1 個等財物。嗣於得手後翻牆逃離
      之際為警發覺跟監後，於新竹市○區○○路255 號前逮捕
      而查獲，當場扣得竊得之IBM 筆記型電腦1 臺、SONY數位
      相機4 臺、現金915 元、綠色手電筒1 個（上述IBM 筆記
      型電腦1 臺、黃金獎牌1 個、外接硬碟1 臺、SONY數位相
      機4 臺、現金915 元、綠色手電筒1 個皆已發還丙○○領
      回），另在甲○○所騎乘之機車踏板上扣得活動扳手2 支
      、螺絲起子3 支、剪刀1 支及手電筒1 支，並經甲○○供
      稱上揭（二）、（三）之犯罪事實，始查悉上情。
（五）案經新竹市警查局第一分局報告臺灣新竹地方法院檢察署
      檢察官偵查起訴後，經檢察官聲請認罪協商判決，由本院
      改依協商程序而為判決。
三、處罰條文：
    刑法第321條第1項第1款、第2款、第47條第1項、第51條第5
    款。
四、不另為沒收諭知之敘明：為警於99年2 月27日凌晨4 時40分
    許，在新竹市○○路255 號前查獲被告甲○○時，在被告甲
    ○○所騎乘之機車踏板上扣得之活動扳手2 支、螺絲起子3
    支、剪刀1 支及手電筒1 支（保管字號：99年度保字第583
    號，扣押物品清單見99年度偵字第1944號偵查卷第55頁），
    雖係為被告甲○○所有之物，惟被告甲○○否認係供前開犯
    罪所用之物，依本案卷附證據難認上開查獲之工具係被告甲
    ○○持以作為本案竊盜犯罪所用之物，又非違禁物，爰不為
    沒收之諭知，附此敘明。
五、協商判決除有刑事訴訟法第455 條之4 第1 項第1 款於本訊
    問程序終結前，被告撤銷協商合意或檢察官撤回協商聲請者
    ；第2 款被告協商之意思非出於自由意志者；第4 款被告所
    犯之罪非第455 條之2 第1 項所定得以協商判決者；第6 款
    被告有其他較重之裁判上一罪之犯罪事實者；第7 款法院認
    應諭知免刑或免訴、不受理者情形之一，及違反同條第2 項
    「法院應於協商合意範圍內為判決；法院為協商判決所科之
    刑，以宣告緩刑或2 年以下有期徒刑、拘役或罰金為限」之
    規定者外，檢察官與被告均不得上訴。
六、如有前項得上訴之情形，得自收受宣示判決筆錄送達之日起
    10日內，向本院提出上訴書狀，上訴於第二審法院。
本案經檢察官洪期榮到庭執行職務。
中    華    民    國    99    年    10    月    15    日
                  刑事第九庭    書  記  官  林兆嘉
                                審判長法官  劉兆菊
以上筆錄正本係照原本作成。
中    華    民    國    99    年    10    月    15    日
                                書  記  官  林兆嘉
附錄本案論罪科刑法條全文：
中華民國刑法第321條
（加重竊盜罪）
犯竊盜罪而有左列情形之一者，處6 月以上、5 年以下有期徒刑
：
一、於夜間侵入住宅或有人居住之建築物、船艦或隱匿其內而犯
    之者。
二、毀越門扇、牆垣或其他安全設備而犯之者。
三、攜帶兇器而犯之者。
四、結夥三人以上而犯之者。
五、乘火災、水災或其他災害之際而犯之者。
六、在車站或埠頭而犯之者。
前項之未遂犯罰之。

司法院資訊處製作；財團法人民間司法改革基金會備份。
